【裁判字號】    97,易,2868
【裁判日期】    980209
【裁判案由】    詐欺
【裁判全文】
臺灣臺北地方法院刑事判決              97年度易字第2868號
公  訴  人  臺灣臺北地方法院檢察署檢察官
被      告  甲○○
選任辯護人  李莉卿律師
上列被告因詐欺案件，經檢察官提起公訴（97年度偵字第19408
號），被告於準備程序進行中就被訴事實為有罪之陳述，由本院
裁定以簡式審判程序審理，判決如下：
    主  文
甲○○共同意圖為自己不法之所有，以詐術使人將本人之物交付
，處有期徒刑伍月，如易科罰金，以新臺幣壹仟元折算壹日，緩
刑伍年，甲○○所有之元大商業銀行南京東路分行帳號第000
0000000000號帳戶之存摺沒收，並應履行如附表所示
之事項。
    事  實
一、甲○○明知將自己銀行帳戶帳號、存摺及金融卡提供他人使
    用，可能遭不詳之人利用遂行詐欺犯罪，而隱匿他人犯罪所
    得財物或財產利益之流向，竟與真實姓名年籍不詳自稱「劉
    襄理」之成年人，及所屬詐騙集團成年成員共同意圖為自己
    不法之所有，於民國96年10月19日前某日，以電話方式，將
    其所有之元大商業銀行（下稱元大銀行）南京東路分行帳號
    第0000000000000 號帳戶之號碼告知「劉襄理」。嗣上開詐
    騙集團中綽號「娜娜」之真實姓名年籍不詳成年人，於96年
    10月18日在雅虎奇摩交友網站與乙○○交談時，佯稱只要加
    入會員就可以參加活動，惟需先依指示匯款至指定帳戶確認
    身分云云，乙○○因而陷於錯誤，於同年月19日前往第一商
    業銀行臨櫃匯款新臺幣（下同）1,187,500 元至甲○○上揭
    銀行帳戶內後，甲○○旋即於同日下午3 時40分許，前往元
    大銀行南京東路分行提領現金118萬元，並於同日晚上7時許
    ，依「劉襄理」之指示，前往臺北市○○○路或羅斯福路某
    處，將上開現金交付詐騙集團成員。
二、案經臺灣士林地方法院檢察署檢察官自動檢舉後呈請臺灣高
    等法院檢察署檢察長令轉臺灣臺北地方法院檢察署檢察官偵
    查起訴。
    理  由
一、本案被告甲○○所犯係死刑、無期徒刑、最輕本刑為3 年以
    上有期徒刑以外之罪，被告於行準備程序中就被訴事實為有
    罪之陳述，經法官告知簡式審判程序之旨，並聽取公訴人、
    被告及辯護人之意見後，本院認為適宜由受命法官獨任進行
    簡式審判程序，而依刑事訴訟法第273條之1第1 項規定，裁
    定改用簡式審判程序。
二、上揭犯罪事實，業據被告於偵查、本院準備程序及審理中坦
    承不諱（見臺灣士林地方法院檢察署97年度偵字第4222號卷
    第67至71頁、本院卷第35頁反面、37頁反面），核與證人即
    被害人乙○○於偵查中證詞大致相符（見同上卷第8至9頁、
    第83頁），並有第一商業銀行匯款申請書回條1 紙（見同上
    卷第12頁）、乙○○第一商業銀行活期儲蓄存款存摺影本1
    份（見同上卷第13至20頁）、元大商業銀行南京東路分行97
    年5月21日元南東字第097000017號函文、97年6 月18日元南
    東字第097000024號函文各1份（見同上卷第49至56頁、第76
    至78頁）、法務部調查局97年6月10日調錢參字第097002342
    90號函文1 份（見同上卷第59至60頁），及被告元大銀行綜
    合存款存摺影本1 份（見同上卷第74至75頁）附卷可稽，堪
    信被告出於任意性之自白，應與事實相符。是本件事證明確
    ，被告犯行洵堪認定，應予依法論科。
三、核被告所為，係犯刑法第339條第1項詐欺取財既遂罪。被告
    與綽號「劉襄理」及上開詐欺集團成員等人間，有犯意聯絡
    、行為分擔，為共同正犯。爰審酌被告身為智慮健全之成年
    人，竟不顧政府近來為查緝犯罪，大力宣導民眾勿因出售、
    出借帳戶或提供資料因而成為犯罪集團之幫兇，而任意將其
    帳戶提供不法詐欺集團份子使用，危害社會治安及金融交易
    安全，徒增被害人尋求救濟之困難，使犯罪追查趨於複雜，
    甚且擔任車手，為該詐欺集團取款，然衡諸被告係為取回匯
    款，始出借帳戶、擔任車手，尚非真正主導詐騙之人，且犯
    後復坦承犯行，態度尚可等一切情狀，量處如主文所示之刑
    ，並諭知易科罰金之折算標準。又本案供詐騙匯款使用之上
    開帳戶存摺，係被告所有之物，業據被告陳述在卷，爰依刑
    法第38條第1項第2款沒收之。末查被告前未曾因故意犯罪受
    有期徒刑以上刑之宣告，此有臺灣高等法院被告前案紀錄表
    可憑，本院考量被告因一時失慮而觸犯刑章，犯後尚知所悔
    悟，並已賠償乙○○之部分損失，經此教訓，應已知警惕，
    而無再犯之虞，惟本院為期被告能確實按期給付，免僥倖利
    用分期之利，得法院寬判，於給付數期款後即不再履行，故
    依刑法第74條第1項第1款、第2項第3款之規定，認被告所宣
    告之有期徒刑以暫不執行為適當，諭知緩刑5 年，並命被告
    應依如附表所示之支付方式，向被害人乙○○支付如附表所
    示之金額。此部分依刑法第74條第4 項規定得為民事強制執
    行名義，又依同法第75條之1第1項第4 款規定，受緩刑之宣
    告而違反上開本院所定負擔情節重大，足認原宣告之緩刑難
    收其預期效果，而有執行刑罰之必要者，得撤銷其宣告，併
    此敘明。
據上論斷，應依刑事訴訟法訟法第273條之1第1項、第299條第1
項前段，刑法第28條、第339條第1 項、第41條第1項前段、第38
條第1項第2款、第74條第1項第1款、第2項第3款，刑法施行法第
1條之1，判決如主文。
本案經檢察官徐則賢到庭執行職務
中    華    民    國    98    年    2     月    9     日
                  刑事第十三庭  法  官  陳君鳳
以上正本證明與原本無異。
如不服本判決應於收受送達後10日內向本院提出上訴書狀，並應
敘述具體理由；其未敘述上訴理由者，應於上訴期間屆滿後20日
內向本院補提理由書（均須按他造當事人之人數附繕）「切勿逕
送上級法院」。
                                書記官  楊湘雯
中    華    民    國    98    年    2     月    9     日
附表：被告應於民國98年2 月20日起，於每月20日以前，按月給
      付被害人乙○○新臺幣1 萬元整，共計給付被害人乙○○
      新臺幣80萬元整。
附錄本案論罪科刑法條全文：
刑法第339條
意圖為自己或第三人不法之有，以詐術使人將本人或第三人之物
交付者，處5年以下有期徒刑、拘役或科或併科1,000元以下罰金
。
以前項方法得財產上不法之利益或使第三人得之者，亦同。
前2項之未遂犯罰之。


司法院資訊處製作；財團法人民間司法改革基金會備份。
